臺灣臺南地方法院刑事判決　　　　　　　　　　　　　九十三年度訴字第四二三號
　　公　訴　人　臺灣臺南地方法院檢察署檢察官
　　被　　　告　壬○○
　　　　　　　　戊○○
　　共　　　同
　　選任辯護人　蔡碧仲律師
右列被告等因違反毒品危害防制條例案件，經檢察官提起公訴（九十三年度偵字第一
八二號、九十三年度偵字第一０八三號、九十三年度偵字第一一三八號、九十三年
度偵字第一一四０號），本院判決如左：
    主  文
壬○○共同連續販賣第一級毒品，累犯，處有期徒刑拾貳年。扣案之海洛因（淨重合
計約玖點壹貳公克）沒收銷燬之；海洛因之包裝袋伍拾捌個、NOKIA牌000000
0000號行動電話壹具、電子秤壹組、研磨器壹組、勺子貳支、葡萄糖貳包、ＬＸ
－六三八二號自用小客車壹輛均沒收；販毒所得新台幣捌萬壹仟元沒收，如全部或一
部不能沒收時，以其財產抵償之。
戊○○共同連續販賣第一級毒品，處有期徒刑捌年。扣案之海洛因（淨重合計約玖點
壹貳公克）沒收銷燬之；海洛因之包裝袋伍拾捌個、NOKIA牌0000000000
號行動電話壹具、電子秤壹組、研磨器壹組、勺子貳支、葡萄糖貳包、ＬＸ－六三八
二號自用小客車壹輛均沒收；販毒所得新台幣捌萬壹仟元沒收，如全部或一部不能沒
收時，以其財產抵償之。
    事  實
一、壬○○於民國九十一年間因犯竊盜罪，經臺灣彰化地方法院判處有期徒刑四月確
    定，於九十二年七月二十四日易科罰金執行完畢，仍不知悔改。
二、壬○○與戊○○二人係夫妻，基於共同意圖營利之概括犯意聯絡，以壬○○持有
    之0000000000號行動電話一具，做為聯絡工具，以壬○○所有之ＬＸ
    －六三八二號自用小客車一輛，做為載送渠二人販賣毒品之交通工具，於附表所
    列時、地、金額、次數，連續多次販賣第一級毒品海洛因予甲○○等人施用。
三、嗣於九十三年一月十四日十五時四十分許，經警查獲甲○○施用第一級毒品海洛
    因後，甲○○配合警方以釣魚之方式，使用公共電話撥打壬○○持用之上開行動
    電話，偽稱欲購買第一級毒品海洛因新台幣（下同）二千元，雙方約定於當日十
    八時二十分許，在臺南縣新營市火車站前見面交貨，警方隨即在場埋伏，迨壬○○駕駛ＬＸ—六三八二號自用小客車搭載戊○○前來時，趨前當場逮捕壬○○、
    戊○○，使壬○○、戊○○二人此次販賣第一級毒品之犯行因而未遂。員警因此
    查獲附表編號一所示販賣第一級毒品之事實。
四、員警逮捕壬○○、戊○○後，在壬○○身上及小客車上查獲供渠等販賣之第一級
    毒品海洛因五十七小包；在戊○○身上查獲上開NOKIA牌0000000000
    號行動電話一支。
五、員警復經壬○○、戊○○二人之同意，前往壬○○、戊○○位在臺南縣新營市大
    同旅社三０一號房之租住處搜索，查獲供渠等販賣之第一級毒品海洛因一小包（
    以上共計海洛因五十八包、合計淨重約九點一二公克、包裝重合計約十一點六二
    公克）、壬○○所有供分裝之電子秤一組、供研磨葡萄糖之研磨器一組、供勺取
    毒品之勺子二支、供滲入毒品中之葡萄糖二包等物。
六、員警搜索完畢後，於當日下午十八時二十分許，將壬○○、戊○○二人帶往臺南
    縣警察局麻豆分局詢問時，適有癸○○、丁○○、庚○○等人先後撥打壬○○前
    揭行動電話，稱欲購買第一級毒品海洛因。警方人員乃循線查悉壬○○、戊○○
    二人於附表編號二至四所示販賣第一級毒品之事實。
七、案經台南縣警察局麻豆分局報請臺灣臺南地方法院檢察署檢察官偵查起訴。
    理  由
一、訊據被告壬○○對於右揭販賣第一級毒品海洛因予附表所示之人之事實並不否認
    ，惟又辯稱：我只有賣給甲○○五、六次，而非三十餘次；被告戊○○並未參與
    且不知伊販賣毒品之事實云云。訊據被告戊○○對於右揭事實則矢口否認，辯稱
    ：我沒有販賣毒品云云。
二、經查：
  (一)被告壬○○部分：證人甲○○於本院審理中先後證稱：「我向被告壬○○買過毒
    品三十幾次」、「我向被告買毒品五千元一次、三千元約五至十次、一千元約二
    十次」等語，（均見本院卷一第一百二十五頁）等語，其先後證言互核相符，並
    無矛盾。再參酌證人甲○○與被告壬○○二人間，並未因買賣毒品而生齟齬，應
    無故意陷害被告壬○○之虞，其證言當可採信。另參酌被告壬○○先後於本院審
    理中供稱：我確實有賣毒品給甲○○，確實的數目不記得云云（見本院卷第六十
    一頁）；我只有賣給甲○○三、四次云云（見本院卷第六十二頁），就確實販賣
    之數量，前後供述不一，互相矛盾，應不足採信。足認被告壬○○販賣海洛因予
    證人甲○○之次數為三十餘次，而非五、六次。
  (二)被告戊○○部分：
    (1)參酌證人即被告壬○○於警詢中供稱：我太太半年前即未從事工作，與我一
      同前往新營火車站販毒（見警一卷第四頁反面）；我太太知道我有販毒，她平
      時有替我接聽電話後，再由我接聽指定交易地點等語（見警一卷第五頁、見偵
      二卷第九十二頁之警詢錄影ＶＣＤ光碟勘驗筆錄）。證人甲○○於檢察官偵
      查中證稱：我向被告壬○○買毒品的時候，壬○○的老婆有和他一起出來一、
      二十次等語（見偵二卷第三十九頁）。證人庚○○於警詢中證稱：我每次均
      先打0000000000號電話，電話是由壬○○與戊○○接聽，壬○○與
      戊○○就與我約定地點，我騎乘機車前往交易地點，壬○○或戊○○就會前往
      與我交易，我們是一手交錢一手交貨等語（見警一卷第三十八頁）；經我當場
      指認壬○○、戊○○二人就是販賣毒品給我的人（見警一卷第三十九頁）；我
      知道壬○○與戊○○二人是夫妻關係（見警一卷第四十一頁）等語。於檢察官
      偵查中證稱：「三仔（即被告壬○○）自己一人出來有八次，有時候是他太太
      及小孩一起拿毒品給我，約有四次」「我到達購買地點後，打電話告知我到場
      時，電話也有戊○○接聽的」等語（見偵二卷第六十八頁）證人丁○○於檢
      察官偵查中證稱：「我打電話給阿三，交付時有一個女的與我接洽，是她單獨
      出面，她開阿三的車子來的，我可以指認她，我在分局時有當面指認那個女的
      」、「這女子交毒品的時間是十二月中旬，二次都是在中午，一次是在新營市
      上帝爺廟前面廣場，另一次是十二月二十幾號，在新民國小（偵訊筆錄誤繕為
      新營國小）前交給我毒品」等語（見偵二卷第六十七頁）、「電話也有戊○○
      接聽的」等語（見偵二卷第六十八頁）。於本院審理中證稱：「有二次是一個
      女的交毒品給我」（見本院卷一第一百三十六頁）、「二次都是同一個人交貨
      」（見本院卷一第一百三十七頁）、「交易的女生是被告戊○○」（見本院卷
      一第一百四十六頁）、「我之前說不是戊○○，是為了要幫她脫罪」（見本院
      卷二審理筆錄第六頁）、「雖然只跟戊○○交易二次，但是對戊○○還是有印
      象，交易的地點在新民國小、上帝廟」等語（見本院卷二審理筆錄第十三頁）
      。證人等分別證述被告戊○○明知被告壬○○販賣毒品予附表所示之人，且亦
      參與接聽電話、交付毒品之構成要件內之行為。而證人壬○○係被告戊○○之
      夫，證人甲○○、癸○○、丁○○、庚○○等人均與被告戊○○並無怨隙，應
      均無故意攀誣之理，渠等證言當可採信。而被告二人於案發時均無工作，並無
      收入來源，業據被告二人供明在卷，被告二人顯係憑販賣毒品以之維生，縱被
      告戊○○並未親自參與被告壬○○全部販賣毒品之犯行，亦足認被告二人對附
      表及事實欄三所示販賣毒品之犯行均係基於共同之犯意聯絡而為。
    (2)證人即被告壬○○嗣後於檢察官偵查及本院準備程序及審理中雖均翻異前詞，
      矢口否認被告戊○○明知及參與其販賣毒品之犯行云云。然依前述，被告壬○○與被告戊○○既為夫妻關係，二人並無怨隙，被告壬○○並無故意陷害被告
      戊○○之可能，且被告壬○○於警詢中之陳述係在自由意志下為之，此觀之警
      詢中所錄製之ＶＣＤ光碟顯示被告壬○○陳述時之神態可知（見偵二卷第九十
      頁反面之光碟勘驗筆錄），依此足認被告壬○○於警詢中之陳述較為可採，其
      嗣後翻異前詞，顯係迴護被告戊○○之詞，不足採信。
    (3)證人甲○○於本院審理中雖證稱：被告壬○○駕駛小客車交付毒品時，旁邊坐
      的女人我沒仔細看到，沒有辦法指認云云（見本院卷一第一百一十九頁）。然
      經辯護人詰問證人甲○○：庭上後面之女子（指被告戊○○）有沒有坐在被告
      壬○○車子內時，證人甲○○證稱：沒有云云（見本院卷一第一百二十頁）。
      然查：證人既稱未仔細看過坐在被告壬○○車內之女子，復稱無法指認，又如
      何能當庭指認被告戊○○並非坐在被告壬○○車內之女子？其證言前後實有矛
      盾。再參酌證人甲○○前述(二)、(1)、中之證言，及甲○○與被告二人均無怨
      隙等情，足認證人甲○○於本院審理中之證言，係迴護被告戊○○之詞，不足
      採信，應以其於檢察官偵查中之證言較為可採。
    (4)證人庚○○於本院審理中雖亦翻異前詞，改稱：我不認識被告戊○○，戊○○
      沒有和我交易過，被告壬○○和我交易時被告戊○○不知道云云。然查：就被
      告壬○○交付毒品予證人庚○○時，被告戊○○之出現次數部分，證人楊傑於
      本院先證稱：二次（見本院卷二第十九頁前）後改稱：四次（見本院卷二審理
      筆錄第十九頁後），證言已前後矛盾，令人起疑。又就如何交付毒品部分，證
      人庚○○先證稱：「平時交易，壬○○都是在車上交給我，但有兩次交易他下
      車拿給我，我有問他旁邊坐的那個人是誰，他說是他太太，他不想讓她太太知
      道。」（見本院卷二審理筆錄第十九頁），後改稱「是因為壬○○把毒品放在
      樂透彩袋子裡面，從壬○○手裡傳給他太太手上，再轉交給我，他向他太太說
      是我託他簽賭樂透彩的簽單，他太太都不知情。」（見本院卷二第十九頁），
      此部分供述亦明顯矛盾，實難令人採信。再參酌證人庚○○證稱：「阿三是下
      車直接將毒品交給我，還是將毒品裝在樂透彩的袋子裏透過他太太交給我，是
      看我將我所騎的機車停在他駕駛座或乘客座旁而定，如果我停在他小客車的駕
      駛座旁，他就下車，直接將毒品交給我，沒有用樂透彩袋子裝，如果我停在他
      小客車的乘客座旁，他就用樂透彩袋子裝毒品，轉交給他太太手上，再轉交給
      我。」云云。然查：被告壬○○如何能預測證人庚○○將其所騎之機車停在其
      所駕駛小客車之駕駛座旁或被告戊○○所乘坐之乘客座旁，而事先決定是否要
      將毒品裝在樂透彩之袋內？實令人匪疑所思。又樂透彩之彩卷僅為一張薄紙，
      經手觸摸之感覺顯與內裝毒品之感覺不同，被告戊○○焉能不知？證人庚○○
      此部分證言亦與常情有違。復證人庚○○經辯護人詰問時，辯護人均未詢及被
      告戊○○是否明知被告壬○○販賣毒品之事，證人庚○○即數度主動證稱被告
      戊○○不知被告壬○○販賣毒品之事（均見本院卷二審理筆第十九頁），顯見
      證人庚○○之證言，應係臨訟為迴護被告戊○○，而為串證之詞，不足採信，
      應以其於警詢及檢察官偵查中之證言較為可採。
    (5)被告等雖於本院準備程序中否認證人壬○○、庚○○等人就被告戊○○部分，
      警詢中供述之證據能力。然按被告以外之人於檢察事務官、司法警察官或司法
      警察調查中所為之陳述，與審判中不符時，其先前之陳述具有較可信之特別情
      況，且為證明犯罪事實存否所必要者，得為證據，刑事訴訟法第一百五十九條
      之二，定有明文。今證人壬○○、庚○○等人於本院審理中之證言，既與司法
      警察調查中所為之陳述不同，且有前述先前之陳述具有較可信之特別情況，且
      為證明犯罪事實存否所必要，本院自得採為證據。
  (三)被告二人部分：此外復有證人即查獲員警乙○○、己○○、丙○○等人於本院中
    之證言（見本院卷一第一百一十至一百十六頁、第二百零八至第二百一十九頁、
    第二百二十至二百二十四頁）、搜索扣押筆錄、扣押物品目錄表、自願搜索同意
    書（見警二卷第十七、十九、二十、二十一、二十三頁）、000000000
    0號行動電話通聯紀錄、毒品初步檢驗報告單（見警二卷第二十四頁）、法務部
    調查局九十三年四月十四日出具之鑑定通知書（見偵一卷第三十頁、通知書內被
    告壬○○之姓名誤載為陳紹州）、照片（見警一卷第六十八至七十三頁）、被告
    壬○○警詢錄影ＶＣＤ光碟、警詢錄音帶（見警一卷末頁）、勘驗筆錄（見偵二
    卷第六十四頁）及扣案之物可證，本件被告壬○○坦承犯行部分核與自白相符，
    當可採信。渠二人否認部分，均係犯後卸責之詞，不足採信。本件事證已甚明確
    ，應予依法論科。
三、次按毒品危害防制條例業於九十二年七月九日修正公布，並於九十三年一月九日
    施行，比較新舊法第四條第一項之法定本刑主刑部份並無不同，被告等行為後法
    律已有變更，依刑法第二條第一項前段之規定，應適用裁判時之法律，合先敘明
    。
四、復按海洛因為毒品危害防制條例第二條第二項第一款所規定之第一級毒品，核被
    告二人將毒品販賣予附表所示之人，係犯毒品危害防制條例第四條第一項之販賣
    第一級毒品既遂罪；就事實欄三所示犯行，係犯毒品危害防制條例第四條第六項
    、第一項之販賣第一級毒品未遂罪。被告等非法持有第一級毒品之低度行為，為
    渠等販賣之高度行為所吸收，均不另論罪。被告二人，有犯意聯絡及行為分擔，
    應論共同正犯。被告等先後多次販賣第一級毒品既遂及未遂之行為，時間緊接，
    所犯構成要件相同之罪，顯均係基於概括犯意反覆為之，皆為連續犯，均應論以
    一販賣第一級毒品既遂罪。又被告壬○○有前揭科刑及執行紀錄，此有臺灣臺南
    地方法院檢察署刑案資料查註紀錄表一紙附卷可稽（見偵三卷第十五頁），為累
    犯。再被告等販賣第一級毒品罪之法定本刑為死刑及無期徒刑，自均不得加重其
    刑。經核被告等販賣毒品之對象僅甲○○等四人，除附表編號一之甲○○向被告
    等購買三十餘次外，其餘附表編號二至四等人分別購買十次、五次、十二次數量
    不多，對社會危害尚非至為重大。而毒品危害防制條例第四條第一項之販賣第一
    級毒品罪之法定本刑為死刑及無期徒刑，情輕法重，堪認被告等犯罪之情狀尚可
    憫恕，爰均依刑法第五十九條之規定，減輕其刑。爰審酌被告等販毒行為戕害國
    民身體之健康及對社會治安之危害程度，及渠等犯罪動機、目的、次數、手段、
    情節輕重，暨被告壬○○犯罪後坦承部分犯行，被告戊○○係配合壬○○而犯之
    及其矢口否認犯行，等一切情狀，分別量處如主文所示之刑，以資懲儆。另扣案
    之海洛因（淨重合計約九點一二公克）為第一級毒品，應依毒品危害防制條例第
    十八條第一項前段之規定，宣告沒收銷燬之；另包裝前揭毒品之包裝袋五十八個
    、0000000000號行動電話一具、電子秤一組、研磨器一組、勺子二支
    、葡萄糖二包等物，均為被告壬○○所有，供本件販賣第一級毒品海洛因所用之
    物，應依毒品危害防制條例第十九條第一項之規定，宣告沒收。又ＬＸ－六三八
    二號自用小客車一輛，為供被告等販賣第一毒品所使用之陸上交通工具，爰依毒
    品危害防制條例第十九條第三項之規定，宣告沒收。另為警扣得之注射針筒四支
    ，因與被告等販賣毒品之犯行無關，且非違禁物，爰不另為沒收之宣告，附此敘
    明。
五、關於被告等販賣毒品所得部分，被告壬○○及證人等均已不記得確實之販賣次數
    及交易金額。爰採最有利於被告等之計算方式，即附表編號一，以三十次計算，
    五千元一次、三千元九次、一千元二十次，共計販賣所得五萬二千元；編號二部
    分，以十次計，每次一千元，共計販賣所得一萬元；編號三部分，以五次計，二
    千元二次、一千元三次，共計販賣所得七千元；編號四部分，以十二次計，一次
    一千元，共計販賣所得一萬二千元，以上合計販賣所得八萬一千元，均應依毒品
    危害防制條例第十九條第一項之規定宣告沒收，如全部或一部不能沒收時，以其
    財產抵償之。
據上論斷，應依刑事訴訟法第二百九十九條第一項前段，毒品危害防制條例第四條第
一項、第十八條第一項前段、第十九條第一項、第三項，刑法第十一條前段、第二條
第一項前段、第二十八條、第五十六條、第四十七條、第五十九條，判決如主文。
本案經檢察官  辛○○  到庭執行職務。
中      華      民      國      九十三      年    十    月      六      日
                              臺灣臺南地方法院刑事第八庭
                                  審判長法  官  吳  勇  輝
                                        法  官  鄭  燕  璘
                                        法  官  蔡  直  青
右正本證明與原本無異。
如不服本判決，應於判決送達後十日內向本院提出上訴狀( 應附繕本 )。
                                        書記官  沈  建  杉
中      華      民      國      九十三      年    十    月     十二     日
附錄法條：
毒品危害防制條例第四條第一項：
製造、運輸、販賣第一級毒品者，處死刑或無期徒刑；處無期徒刑者，得併科新台幣
一千萬元以下罰金。
附表
┌──┬────┬───┬────┬───┬────┬────┬────┐
│編號│販賣時間│販賣對│販賣地點│販賣者│聯絡方式│販賣次數│販賣金額│
│    │        │像    │        │      │        │        │        │
├──┼────┼───┼────┼───┼────┼────┼────┤
│ 一 │九十二年│甲○○│台南縣新│      │以撥打被│三十餘次│五千元一│
│    │十二月初│      │民國小  │      │告手機方│        │次、三千│
│    │某日起至│      │漁市場  │      │式聯絡  │        │元不滿十│
│    │九十三年│      │三商百貨│      │        │        │次、其餘│
│    │一月八日│      │        │      │        │        │一至二千│
│    │止      │      │        │      │        │        │元      │
└──┴────┴───┴────┴───┴────┴────┴────┘
┌──┬────┬───┬────┬───┬────┬────┬────┐
│ 二 │九十二年│癸○○│新營火車│      │以093639│約十次  │每次一千│
│    │十二月中│      │站      │  │7533號行│        │元      │
│    │旬起至九│      │三商百貨│      │動電話與│        │        │
│    │十三年一│      │        │      │被告手機│        │        │
│    │月上旬止│      │        │      │聯絡    │        │        │
├──┼────┼───┼────┼───┼────┼────┼────┤
│ 三 │九十二年│丁○○│新民國小│      │以093863│約五次  │二千元二│
│    │十二月底│      │新營市上│      │5995號行│        │次、一千│
│    │起至九十│      │帝爺廟  │      │動電話與│        │元三次  │
│    │三年一月│      │漁市場  │      │被告手機│        │        │
│    │初止    │      │        │      │聯絡    │        │        │
│    │        │      │        │      │        │        │        │
└──┴────┴───┴────┴───┴────┴────┴────┘
  （續上頁）
┌──┬────┬───┬────┬───┬────┬────┬────┐
│ 四 │九十二年│庚○○│漁市場  │      │以自己所│約十二次│一次一千│
│    │十一月十│      │        │      │有之行動│        │元      │
│    │二日起起│      │        │      │電話（號│        │        │
│    │至九十三│      │        │      │碼遺忘）│        │        │
│    │年一月中│      │        │      │或其妻所│        │        │
│    │旬止    │      │        │      │有之0925│        │        │
│    │        │      │        │      │614015號│        │        │
│    │        │      │        │      │行動電話│        │        │
│    │        │      │        │      │聯絡被告│        │        │
│    │        │      │        │      │手機    │        │        │
└──┴────┴───┴────┴───┴────┴────┴────┘
